【裁判字號】    98,豐簡上,407
【裁判日期】    980630
【裁判案由】    業務侵占
【裁判全文】
臺灣臺中地方法院刑事判決           98年度豐簡上字第407號
上  訴  人  甲○○
即  被  告
                    11樓
上列上訴人因業務侵占案件，不服本院豐原簡易庭98年度豐簡字
第191號中華民國98年3月18日第一審簡易判決（聲請案號：臺灣
臺中地方法院檢察署98年度偵緝字第255號），提起上訴，本院
管轄之第二審合議庭判決如下：
    主          文
上訴駁回。
    犯罪事實及理由
一、本案經本院審理結果，認第一審簡易判決認事、用法及量刑
    ，均無不當，應予維持，並引用臺灣臺中地方法院檢察署檢
    察官聲請簡易判決處刑書及本院臺中簡易庭第一審簡易判決
    書記載之犯罪事實、證據及理由（如附件）。
二、上訴意旨係以：「本件我有意願與被害人和解，但是一直沒
    有找到被害人。當初犯罪的動機，是因為我沈迷於賭博電玩
    ，又跟地下錢莊借錢，積欠債務，錢莊的人一直在找我，讓
    我工作也沒有辦法做，因而侵占公司的款項，對於犯罪事實
    不爭執。請求法院給我二個星期的時間，讓我與被害人洽談
    和解，請求法院從輕量刑」等語。
三、按關於刑之量定，係實體法上賦予法院得為自由裁量之事項
    ，苟已斟酌刑法第57條各款所列情狀，而未逾越法定刑度，
    或濫用其權限，即不得任意指摘為違法（最高法院72年度台
    上字第6696號、75年度台上字第7033號等判例要旨及95年度
    台上字第7315號、95年度台上字第7364號等判決要旨供參）
    ；又在同一犯罪事實與情節，如別無其他加重或減輕之原因
    ，下級審法院量定之刑，亦無過重或失輕之不當情形，則上
    級審法院對下級審法院之職權行使，原則上應予尊重（最高
    法院85年度台上字第2446號判決意旨供參）。查本件被告所
    犯之刑法第336條第2項之業務侵占罪，其法定本刑為「六月
    以上五年以下有期徒刑，得併科三千元以下罰金」，原審依
    據本案被告所犯具體情節，依其職權行使，於法定刑度內量
    處被告有期徒刑6月，並諭知以新臺幣1千元折算一日之易科
    罰金折算標準，已屬從輕量刑，要無任何罪刑顯不相當之處
    ，實難謂原審有何違法失當可言。又被告在本院審理期間，
    亦未如其上訴意旨所言與被害人和解或賠償其損失，是本院
    審以上情，認原審量處被告刑度及諭知如易科罰金之折算標
    準，業已依刑法第57條各款規定予以斟酌，堪屬允當。被告
    上訴意旨請求從輕量刑云云，為無理由，應予駁回。
四、被告經本院合法傳喚，無正當理由不到庭審理，爰不待其陳
    述逕行判決。
五、據上論斷，應依刑事訴訟法第455條之1第1項、第3項、第37
    1 條、第373條、第368條，判決如主文。
中    華    民    國    98    年    6     月    30    日
                  刑事第12庭  審判長法  官  楊萬益
                                    法  官  劉邦繡
                                    法  官  蔡建興
本件不得上訴。
上正本證明與原本無異。
                                    書記官  黃英寬
中    華    民    國    98    年    6     月    30    日


司法院資訊處製作；財團法人民間司法改革基金會備份。
